【裁判字號】    92,交抗,154
【裁判日期】    920828
【裁判案由】    聲明異議
【裁判全文】
臺灣高等法院臺南分院刑事裁定              九十二年度交抗字第一五四號    Ｇ
      抗  告  人
      即受處分人  甲○○○
右列抗告人因違反交通管理處罰條例案件，不服臺灣嘉義地方法院九十二年度交聲字
第一一四號中華民國九十二年六月二十日第一審裁定，提起抗告，本院裁定如左：
      主      文
抗告駁回。
      理      由
一、抗告意旨略以：(一)肇事現場遭移動，且蒐證資料與現場實際狀況有極大落差相異
    處，說明如下：1.機車事發後是「倒地橫陳地面」姿態，而非位於肇事車輛前方
    左側立腳撐桿之「立姿」。2.機車被撞擊點是機車背面左下車身包覆處，而非筆
    錄記載之４Ｌ處。3.抗告人左腳脛骨骨折是「間接」所致，而非「直接」撞擊所
    致，經詢問醫師可能係機車「左」傾倒地壓斷抑暴衝（被撞擊）左腳減速度，為
    平衡蹬地所致，如是直接撞擊，將致粉碎性骨折或開放性骨折，且傷口也不同。
    4.「欲左轉」與「突然：：：左轉」雙方說詞不一。(二)還原重建現場，如依製作
    筆錄之員警推論機車違規在先（未按二段式左轉），即機車已做出左轉動作致裸
    露左側被撞（４Ｌ處），此處之痕跡乃機車倒地與地面摩擦痕，而非採證之撞擊
    點，如依臆測之論據，機車左側被撞擊應向「右」傾到而非事實上之「左」傾倒
    。(三)依交通部交通安全督導委員會八十三年出版之事故案例專輯４第171頁及司
    法行政部、５、９函，中華民國六十六年十月二十七日交路（六六）字第一○
    二七五號交通部函內容－汽車行駛距離及反應距離一覽表及行車速度對照表可知
    ，還有抗告人家屬事後三次自力救濟現場丈量推估其撞擊點區帶，約在機車倒地
    油漬處往南約23.86至44公尺處，以時速40至60公里推估。(四)從上所述與所提之
    跡證，實際上是抗告人機車同方向從後方被追撞，導致暴衝向左傾倒倒地，致左
    腳脛骨骨折。原處理陳報處分機關蒐證不確實有重大瑕疵致處分不當，爰提起抗
    告，請求撤銷原裁定云云。
二、按機器腳踏車轉彎，應依標誌或標線之規定行駛；汽車駕駛人轉彎時，不依標誌
    、標線指示者，處二百元以上六百元以下罰鍰；汽車駕駛人違反道路交通管理處
    罰條例第四十八條，除依原條款處罰鍰外，並記違規點數一點，道路交通安全規
    則第九十九條第一項、道路交通管理處罰條例第四十八條第二款、第六十三條第
    一項第一款分別定有明文。
三、經查，本件肇事地點嘉義市○○路與中興路口設置有機器腳踏車兩段式左轉標誌
    標線，有道路交通事故現場圖影本一份及畫有待轉區之照片一張附於原審卷（第
    十六頁、第二五頁）可稽。抗告人即受處分人甲○○○於嘉義市警察局交通隊訊
    問時供稱：肇事前其騎乘ＮＩＯ－８４０號機車，沿嘉義市○○路南向北方向行
    駛，至路口欲左轉中興路，突有一部自小客車（指由張文僑駕駛之自小客車）沿
    博愛路南向北方向行駛至路口，汽車右前車頭撞到其機車左側車身，致其人車倒
    地送醫等情（見原審卷第二十頁），核與張文僑於嘉義市警察局交通隊訊問時供
    述：肇事前，其駕車沿嘉義市○○路南向北行駛於中線快車道，當綠燈時，其正
    開車往前行駛，突然一部機車（指抗告人騎乘之機車）與其同向由機車道左轉至
    其車前，其煞車不及，其右前車頭撞及對方左側車身等情節相符（見原審卷第十
    九頁）。又從前開道路交通事故現場圖及現場照片觀之，張文僑之自小客車碰撞
    部位為車頭右前方，抗告人之機車碰撞部位為左側車身，而車禍發生後二車之靜
    止位置均在博愛路中線快車道延長線之與中興路口上，自小客車正向靜止，機車
    則向右傾倒橫在自小客車前，有前開道路交通事故現場圖影本一份及現場照片九
    張附於原審卷（第二二頁至第二六頁）足參，若抗告人機車並未向左轉，何以會
    越過慢車道而進入三線快車道之中線車道與張文僑所駕駛之自小客車向碰撞，且
    抗告人騎乘機車左轉時，若能遵守機器腳踏車兩段式左轉標誌標線，應不會與張
    文僑所駕駛之自小客車發生碰撞，足見抗告人騎乘機車自嘉義市○○路左轉中興
    路時，未依機器腳踏車兩段式左轉標誌標線左轉，其違反上開規定甚明。
四、原審以抗告人違反上開規定，認原處分機關據以裁罰抗告人新臺幣六百元，並記
    違規點數一點，並無違誤，而駁回抗告人之聲明異議，認事用法，並無不合。抗
    告人以上開理由抗告，難認有理由，應予駁回。
據上論斷，應依道路交通案件處理辦法第二十六條，刑事訴訟法第四百十二條，裁定
如主文。
中    華    民    國      九十二      年      八      月      二十八    日
                                  臺灣高等法院臺南分院刑事第三庭
                                      審判長法官  陳    義    仲
                                            法官  楊    子    莊
                                            法官  陳    清    溪
右正本證明與原本無異。
不得再抗告。
                                      法院書記官  趙    玲    瓏
中    華    民    國      九十二      年      八      月      二十九    日


司法院資訊處製作；財團法人民間司法改革基金會備份。
